【裁判字號】    99,訴,691
【裁判日期】    990824
【裁判案由】    妨害風化
【裁判全文】
臺灣臺南地方法院刑事判決               99年度訴字第691號
公  訴  人  臺灣臺南地方法院檢察署檢察官
被      告  丙○○原名林麗英.
            戊○○
上列被告因妨害風化案件，經檢察官提起公訴（99年度偵字第55
33號），本院判決如下：
    主  文
丙○○、戊○○共同意圖使女子與他人為猥褻行為，而容留以營
利，各處有期徒刑伍月，如易科罰金，均以新臺幣壹仟元折算壹
日。
    事  實
一、丙○○為址設臺南市○區○○路四段374號5樓之「情人美容
    機構」負責人，而戊○○則為伊友人。民國99年 3月12日下
    午 3時許，因丙○○有事外出，委請戊○○幫忙看店，戊○○明知丙○○於伊所經營之「情人美容機構」內媒介、容留
    成年女子為不特定男客提供猥褻按摩服務（即除指壓全身外
    ，並為男客手淫至射精，俗稱「半套」），竟仍予以應允，
    而與丙○○共同基於意圖使女子與他人為猥褻行為而媒介、
    容留以營利之犯意聯絡，媒介、容留甲○○與其餘姓名、年
    籍不詳之成年女子於上址店內與不特定男客為猥褻行為，並
    向前來從事猥褻性交易之男客收取每小時新臺幣（下同）2,
    000 元之對價，得款由該店與提供猥褻性交易之女子五五分
    帳。至同日下午 4時許，乙○○進入上址「情人美容機構」
    欲與該店雇用之女子從事俗稱「半套」之猥褻性交易，戊○○遂將乙○○帶入上址店內房號不詳之房間，並媒介、容留
    某姓名、年籍不詳之成年女子於上開房間內為乙○○提供俗
    稱「半套」之猥褻按摩服務，事後乙○○將交易對價 2,000
    元交予戊○○收取。同日下午 5時許，己○○亦進入上址店
    內欲與該店所雇用之女子從事俗稱「半套」之猥褻性交易，
    戊○○又將己○○帶入上址店內 313號房，並媒介、容留成
    年女子甲○○於上開房間內，欲為己○○提供俗稱「半套」
    之猥褻按摩服務。至同日下午 5時24分許，乙○○步出上址
    「情人美容機構」，旋遭正欲前往現場臨檢之員警李維欽等
    人盤查。乙○○於盤查過程中，對員警表示其於「情人美容
    機構」接受俗稱「半套」之猥褻按摩服務，員警遂喬裝男客
    進入上址「情人美容機構」，戊○○亦對喬裝男客之員警表
    示該店係提供「半套」之服務，費用係1小時2,000元。嗣員
    警於進入戊○○安排之房間後，旋即步出房間表明警察身分
    進行臨檢，並在該店 313號包廂內，查獲尚未為提供俗稱「
    半套」服務之甲○○正為全身僅包裹一條浴巾之男客己○○
    進行按摩，另於上開包廂之窗臺遮陽簾後，扣得已開封未使
    用之保險套1只。
二、案經臺南市警察局第五分局報告臺灣臺南地方法院檢察署檢
    察官偵查起訴。
    理  由
一、證據能力之認定：
    本案檢察官所舉用以證明被告二人犯罪暨本院依職權調查之
    各項證據，其中：
（一）民眾所投寄之檢舉書信（見99年度他字第905 號卷第3 至
      16 頁 ）及員警製作之臨檢紀錄表（見警卷第25頁），均
      屬被告以外之人於審判外所為之書面陳述，且查無刑事訴
      訟法第159條之1至之5所列各項、各款情形，依同法第159
      條第1項之規定，不得作為證據。
（二）證人乙○○於警詢中所為之陳述（見警卷第13至14頁），
      亦屬被告以外之人於審判外所為之陳述，本院前於審理中
      ，雖當庭裁定上開警詢中所為之陳述無證據能力，然證人
      乙○○於本院審理中到庭結證之情節與其於警詢中所陳情
      節不符，且本院勘驗員警於案發當日對證人乙○○盤查時
      所錄得之錄音，勘驗結果顯示證人乙○○於接受員警盤查
      時，與員警於道路旁有為時頗長之對話，且對話過程自然
      ，所陳內容復與其嗣後所製作之警詢筆錄內容大致相符，
      此有本院99年 7月28日勘驗筆錄在卷可按（見本院卷第12
      4頁反面至128頁反面）。則對照證人乙○○於接受員警盤
      查時及其嗣後於警詢中所為之陳述可知，證人乙○○於警
      詢中所為之陳述顯係出於自然之發言，依最高法院94年度
      台上字第5490號判決意旨，應認為證人乙○○於警詢中所
      為之陳述具有較可信之特別情況。又證人乙○○上開警詢
      中所為之陳述亦為證明犯罪事實存否所必要，依刑事訴訟
      法第159條之2之規定，應認有證據能力而得為證據。
（三）按刑事訴訟法第 165條之1第2項規定錄音可為證據者，審
      判長應以適當之設備，顯示聲音，使當事人、代理人、辯
      護人或輔佐人辨認或告以要旨，乃就新型態證據之調查方
      法而為之規定；所謂「以適當之設備，顯示」，通常以勘
      驗為之，重在辨別錄音聲音之同一性，及錄音內容有無遭
      變造、剪接而失其真實性（最高法院99年度台上字第 857
      、4196號判決意旨參照）。查證人即查獲員警李維欽等人
      於99年 3月12日盤查詢問證人乙○○時所側錄之錄音檔，
      被告 2人均不爭執其真實性，且該錄音檔亦據本院藉由勘
      驗程序，以適當設備顯示其聲音使當事人辨認，並將錄音
      內容全部製成譯文，且於審理中製有包含上開錄音內容譯
      文全文之勘驗筆錄附卷（見本院卷第124至128頁），該錄
      音內容既已經本院依刑事訴訟法第 165條之1第2項所定方
      式踐行合法調查，揆諸前揭判決意旨，得為證據。
（四）至其餘檢察官所舉暨本院依職權調查所得之各項證據，均
      據被告二人表示同意採為證據之意思，且無事實顯示係公
      務員因違法蒐證所取得之證據，本院審酌該等供述證據、
      非供述證據作成時之情況暨各該證據之性質，亦認為適於
      作為證據，本院爰依刑事訴訟法第159條之5等規定，於99
      年7月13日審理時當庭裁定認為均有證據能力。
二、得心證之理由：
（一）訊據被告丙○○固坦承伊為「情人美容機構」負責人，店
      內之服務小姐為伊所僱用，該店之消費方式為1小時2,000
      元，得款由店家與服務小姐五五分帳，且99年 3月12日為
      警查獲當日，係伊委託被告戊○○前去代為顧店等情；而
      被告戊○○亦坦承於99年 3月12日，受被告丙○○之託前
      往「情人美容機構」代為看顧櫃臺，且曾於當日下午，為
      前往該店消費之男客乙○○、己○○及喬裝男客之員警李
      維欽等人介紹該店消費方式，並向男客乙○○收取消費款
      2,000元等情，惟2人均矢口否認有何媒介、容留女子與他
      人為猥褻行為以營利之犯行。被告丙○○辯稱：該店營業
      項目為做臉及單純按摩，伊應徵服務小姐時尚會特別告誡
      不得從事色情猥褻行為，若小姐確在包廂內為客人提供手
      淫至射精之半套服務，實屬小姐個人行為，伊俱不知情；
      而當日在店內包廂查獲之保險套亦非店內提供、伊不知其
      從何而來；又證人乙○○既無法於查獲現場指認當日為其
      服務之小姐，伊懷疑本案不無係遭同業陷害之可能云云。
      另被告戊○○則辯稱：據被告丙○○告稱及伊本身所知，
      該店確未媒介、容留成年女子與他人從事色情猥褻行為，
      僅提供單純按摩服務，且伊當日向證人乙○○、己○○及
      喬裝男客之員警李維欽等3人所介紹的消費方式，亦係「1
      小時 2,000元」，絕無提及「半套」之用語云云。是本案
      爭點實在於：1.斯時由被告丙○○所經營之「情人美容機
      構」是否媒介並容留女子以1小時2,000元、由店家與服務
      小姐五五對分之收費方式，於按摩外提供不特定男客手淫
      至射精之「半套」服務？2.被告戊○○與被告丙○○間是
      否確具媒介、容留女子使與他人發生猥褻行為之犯意聯絡
      ？
（二）經查：
    1.證人乙○○於99年 3月12日，確有進入「情人美容機構」
      ，經被告戊○○介紹收費方式後，接受姓名、年籍不詳之
      成年女子為其全身按摩及用手為其手淫到射精，事後並將
      交易對價 2,000元交予被告戊○○收執等情，業據其於警
      詢及偵查中陳證明確（見警卷第14頁、偵查卷第12至13頁
      ），且證人乙○○當日消費完畢下樓為警盤查時，與員警
      對話稱：「警：他不知道你是誰，你有留資料在那邊嗎？
      李：是沒有啦，以後我不能去啊....之後會被認出來，人
      家會以為我是警察。警：你以後不要來這家就好了啊，又
      不是只有這家，你只知道這家喔。李：沒有，我不喜歡去
      那種....警：那種看起來就像那種的店對不對？李：不是
      看起來啦，我不要去做那個真的有性交易的，我不要去那
      個好像會得病那種感覺。警：喔喔你是做半套的，不是做
      全套的，所以沒有到後面去。李：這個本來就是半套店。
      警：你做半套多少錢？李：2,000 元」，此業據本院勘驗
      無訛，有勘驗筆錄在卷可稽（見本院卷第 128頁）；再者
      ，證人即現場為警查獲之男客己○○於本院審理時證稱：
      其係經由同事介紹而前往「情人美容機構」消費，同事介
      紹時表示該店除按摩服務外，尚有其他較「特別的」，即
      類似「打手槍」，其當日前去該店之目的即係意欲接受此
      類性服務等語（見本院卷第63頁正、反面、65頁正、反面
      ）。則依證人乙○○、己○○ 2人上開證詞及證人乙○○
      於為警盤查時與員警之對話內容可知，證人乙○○、己○○ 2人前往「情人美容機構」之目的，均係欲接受該店所
      僱用之女子提供俗稱「半套」之猥褻按摩服務，且其等前
      往該店消費前，均已知該店之實際營業項目，即係由女子
      為男客提供俗稱「半套」之猥褻按摩服務，甚為顯明。則
      本案前往「情人美容機構」消費之男客乙○○、己○○ 2
      人均知該店有提供俗稱「半套」之猥褻按摩服務，身為該
      店負責人之被告丙○○焉有不知之理？伊辯稱係伊所僱請
      之服務小姐私下與男客為猥褻性交易云云，已難採信。又
      證人李維欽於本院審理時亦結證稱：當天進入該店後，戊○○確實主動告知該店有「半套」服務，1小時2,000元等
      語（見本院卷第50、54頁）甚詳，且被告戊○○於本院審
      理中，亦不否認證人即喬裝男客之員警李維欽等人當時確
      有向伊詢問該店有無做「半套」之情事（見本院卷第 139
      頁反面）。雖被告戊○○辯稱不知員警所詢意旨為何，然
      被告戊○○曾於94年間，因受僱於與本案「情人美容機構
      」地址僅差 1樓之「比佛利美容美體廣場」擔任櫃檯人員
      ，負責介紹服務內容（使容留於該處之女子與不特定男客
      為色情按摩之猥褻性交易，每次80分鐘、收費 2,000元）
      及帶領男客至房間等犯罪事實，經本院以97年度簡字第37
      0號判決判處有期徒刑1年2月，緩刑3年確定，此有前揭判
      決全文附卷可考（見本院卷第36至37頁正面），則伊辯稱
      ：「不解半套係屬何意、對這種服務行為也是一知半解」
      云云，亦難採信。況，被告戊○○於本院審理時亦脫口而
      稱：「她（指被告丙○○）說我之前有待過類似的，應該
      比較瞭解，她請我幫忙看一下」等語（見本院卷第 144頁
      ），益徵本案為警查獲之「情人美容機構」確與被告戊○○先前為警查獲之「比佛利美容美體廣場」性質相仿，均
      係容留不特定女子與不特定男客從事猥褻性交易之場所甚
      明。是以，被告戊○○對該店實際上有從事除按摩外之色
      情猥褻服務已有所知，竟仍允諾被告丙○○替伊顧店並向
      來店客人介紹消費方式，伊與被告丙○○間確具犯意聯絡
      及犯罪行為之分擔，堪可認定。
    2.被告丙○○雖辯稱該店實際營業項目為「做臉」及「全身
      油壓、推拿」云云，惟伊於本案審理中，對於如何幫男性
      顧客做臉、若客人同時要求做臉和推拿時如何計價等細節
      ，均含糊其詞，且伊前揭所辯，亦與證人即查獲當日為己○○服務之女子甲○○於本院審理時結證稱：其應徵時職
      稱雖為「美容助理」，但平日在店內工作就只是為客人按
      摩，沒有美容，不知按摩跟美容有何關係等語（見本院卷
      第69頁）多所扞格。又倘被告丙○○所經營之「情人美容
      機構」確係以「做臉」及「全身油壓、推拿」為營業項目
      ，則服務於該店之美容師有無良好之油壓、推拿或做臉技
      術，攸關該店之商譽與顧客之多寡，衡情該店負責人即被
      告丙○○自當對任職該店之美容師多所要求，以吸引顧客
      登門消費。然被告丙○○於本院審理中，自承於面試美容
      師時，若美容師表示會幫人做臉、按摩，就可上班（見本
      院卷第 143頁），已見伊對前來應徵之美容師有無「做臉
      」、「全身油壓、推拿」之專業技能毫不重視之態度；佐
      以證人甲○○於本院審理時，對檢察官所詰之相關按摩基
      本知識，如請其任意指出人體 5個穴位、對骨骼是否瞭解
      ，均答稱不知道、不清楚，其並無按摩執照、只要按到覺
      得客人可以放鬆即可等語（見本院卷第68至69頁），益徵
      被告丙○○所辯暨證人甲○○所證情節，顯屬不實，不足
      採信甚明。
    3.另查，證人己○○於本院審理證稱：當天警察查獲前，其
      正由甲○○為其進行全身按摩，約經過20分鐘後，發現房
      間有類似娛樂用的白燈在閃，其有問小姐這是什麼東西，
      小姐起先沒有特別提，後來說要出去看看，嗣就碰到警察
      開門進來等語（見本院卷第64頁、第67頁反面至68頁）；
      而證人即查獲員警李維欽到庭證稱：其與另2 名員警喬裝
      男客進入「情人美容機構」後，被告戊○○為其等安排 3
      個房間，因另2 名員警佯稱對前來服務之女子不滿意，以
      致店家有所警覺，故與其一同進入喬裝男客之員警遂表明
      身份進行臨檢等語（見本院卷第50頁反面、51頁反面），
      勾稽證人己○○、李維欽2 人證詞可知，斯時於證人己○○房間內閃爍之白燈，顯係用於警示警察臨檢盤查之用，
      並非一般單純照明用途，否則自無恰巧於員警身份遭發覺
      後始閃爍示警之理。再者，查獲當日員警在甲○○為己○○服務之313號包廂內窗台上扣得已開封未使用之保險套1
      只，此業據證人李維欽證述在卷，並有扣押物品清單、現
      場蒐證照片5幀等在卷可佐（見本院卷第51頁、偵卷第4頁
      、警卷第27頁），雖被告 2人及證人甲○○、己○○均否
      認該保險套為伊等所有，惟被告 2人均無從解釋何以在一
      般、正常之按摩店家內，會莫名出現已開封、未使用之保
      險套，況，證人甲○○於本院審理時尚證稱：其每做完 1
      個客人，都自行負責清潔，會把房間尋一遍、擦一遍，用
      過的東西都會丟掉等語（見本院卷第72頁反面至73頁），
      則依證人甲○○之證詞，扣案之保險套自無可能係他人遺
      留於該房間內之物，由此益徵當時在包廂內查獲之保險套
      應係甲○○即將為己○○從事半套服務所用。至於，證人
      甲○○於本院審理中，雖附和被告丙○○之辯詞，證稱：
      其於前往該店應徵服務小姐時，被告丙○○有特別告誡不
      得從事色情猥褻行為等語（見本院卷第68頁），惟被告丙○○所經營之「情人美容機構」確係尋芳客口耳相傳之「
      半套店」，已如前述，是其於本院審理中證稱被告丙○○
      確有告知不得從事色情猥褻行為云云，已與調查所得之客
      觀事證不符，且證人甲○○於本院審理中證稱於「情人美
      容機構」從事按摩工作云云，難資憑信，理由亦詳述如前
      ；加以證人甲○○於本院審理中雖證稱於本案查獲後即未
      在「情人美容機構」服務云云（見本院卷第70頁），然員
      警於99年4月2日持本院所核發搜索票依法對上址「情人美
      容機構」進行搜索時，確實再度查獲證人甲○○於店內服
      務，此有警方當日製作之在場人員名冊、甲○○接受警詢
      之筆錄附卷可稽（見本院卷第84、109 頁）。則證人甲○○於本院審理中所為證詞，多所不實之處，其證稱被告丙○○確有對其告誡，自難採信。
    4.被告丙○○另辯稱證人乙○○無法指認當天為其服務之小
      姐，可能係同業派來陷害伊云云，惟證人乙○○當日確有
      在「情人美容機構」包廂內接受色情猥褻按摩服務，業據
      其供承無訛，已如前述，且被告戊○○亦於審理時坦承當
      日確有小姐替乙○○服務、但不清楚警察臨檢時該小姐去
      向等語（見本院卷第 140頁），而被告戊○○在查獲當時
      曾向員警李維欽提及有一位小姐剛服務完離開此情，亦據
      證人李維欽於本院審理時證述明確（見本院卷第51頁），
      是被告丙○○前揭所辯，亦無足取。
    5.再查，證人乙○○於當日消費完畢後下樓為警詢問消費方
      式時，確實陳述該店「本來就是半套店、做半套2000元」
      等語，且當員警稱「做半套2,000 並不便宜」時，其尚答
      以「但可以這樣1 個小時、你知道外面，聽人家講說什麼
      40 、50 分鐘的... 因為這個環境舒服，不會讓人覺得環
      境就很髒啊... 而且他1 個小時，我看外面有些50分鐘40
      分鐘，還有全套的，那個我也不喜歡，那個比較便宜啊」
      等語，此業據本院勘驗前揭警察盤查詢問時所側錄之錄音
      帶內容無訛，有勘驗筆錄在卷可考（見本院卷第 128頁）
      ，可知證人乙○○在甫消費畢、記憶清晰之自然情況下向
      員警所陳述之消費方式，根本未曾提及有另給服務小姐小
      費，且觀諸其上開回答，更令人有「其認就『情人美容機
      構』所提供之環境而言，該店以1小時2,000元的價位提供
      半套服務，實屬合理」之感。是以，雖證人乙○○於偵查
      及本院審理時，就當日消費方式翻異前揭警詢所陳，改稱
      曾額外拜託並支付服務女子小費 500元，該服務女子始為
      其提供半套之性服務，此服務並未包含在店家所收 1小時
      2,000 元之收費內云云（見本院卷第55頁反面審判筆錄、
      本院卷第128頁反面至第131頁反面勘驗筆錄），惟證人乙○○接受前揭偵訊時距查獲之日已逾 1月，且觀諸其當日
      為警盤查時與警之以下對話：「李：我剛剛不是跟你們說
      不能這樣弄....讓他想也知道，前一手的客人被抓到啊，
      這樣子會....警：怎樣？李：我說剛走前一手的客人被你
      們抓到。警：前一手的客人？李：就我剛走你們就上去啊
      ，他們會知道剛剛走的客人被抓到，剛剛離開的客人是誰
      。警：你說我們上去碰到的是不是？李：你先上去，你說
      可能要抓那個人，要認抓出我要認的那個小姐，她看一下
      就知道，如果他們想一下就知道剛剛走的那個客人是誰。
      警：他不知道你是誰，你有留資料在那邊嗎？李：是沒有
      啦，以後我不能去啊....之後會被認出來，人家會以為我
      是警察」（見本院卷第127頁反面至128頁正面）可知，其
      在心態上因恐被誤認係警方，之後可能無法再前往該店消
      費，故不甚願主動配合喬裝員警上樓指認為其服務之小姐
      ，則關於「情人美容機構」消費方式究為何，其前揭審理
      時所翻異之證詞，不無係證人乙○○欲維護店家之可能，
      不足作為被告丙○○對該店服務小姐有提供半套服務並不
      知情之反證。至證人己○○就該店之消費方式雖於本院就
      審理時證稱：「這個好像含在那 2,000元裡面，不過要另
      外看小姐意思..要看個人手腕，有的時候需要另外加錢，
      有的時候不需要」等語（見本院卷第66至67頁），然證人
      己○○當日既尚未開口向甲○○要求為半套服務即被查獲
      ，則其前揭所陳，僅聽聞於其同事，而非其當日親身見聞
      之事，係屬傳聞，已難採認，且縱其所述屬實，就其所述
      亦有「店家所收1小時2,000元之費用，已含括該服務在內
      ，客人於接受服務時，可再視其與小姐交情決定是否另給
      小費」如此解釋之可能。是以證人己○○前揭證述，亦無
      從作為有利被告2人之認定。
（三）綜上所述，被告 2人確有於首揭時、地，媒介、容留不特
      定成年女子與不特定男客從事猥褻性交易，本案事證已臻
      明確，被告 2人前揭所辯，均屬事後卸責之詞，不足採信
      。被告2人犯行既堪認定，自應予依法論科。
三、論罪科刑：
（一）按刑法第231條第1項之罪，其犯罪構成要件以行為人主觀
      上有營利及使男女與他人為性交或猥褻行為之犯意，客觀
      上有引誘、容留或媒介之行為為已足。故行為人只要以營
      利為目的，有使男女與他人為性交或猥褻行為之意圖，而
      著手引誘、容留或媒介行為，即構成犯罪，至於該男女與
      他人是否果有為性交或猥褻之行為，則非所問，最高法院
      97年度台上字第4182號、98年度台上字第 862號判決意旨
      亦可參酌。查本案為警現場查獲之男客己○○雖未及於「
      情人美容機構」內與店內服務女子甲○○從事色情猥褻按
      摩，惟被告 2人主觀上均有營利及使男女與他人為猥褻行
      為之犯意，客觀上亦有媒介、容留等行為，既如前述，揆
      諸前引最高法院判決意旨，自無以此為由解免伊 2人之罪
      責。是核被告2人所為，均係犯刑法第 231條第1項之意圖
      使女子與他人為猥褻行為，而容留以營利罪。被告 2人意
      圖使甲○○及另一姓名、年籍不詳之成年女子與男客乙○○、己○○為猥褻行為而容留以營利，應論以集合犯之包
      括一罪。被告 2人對上開犯行有犯意聯絡及行為分擔，為
      共同正犯。又被告 2人意圖使女子與他人為猥褻行為而媒
      介以營利之低度行為，俱為容留之高度行為所吸收，均不
      另論罪。
（二）爰審酌被告丙○○原係「情人美容機構」負責人，明知店
      內所雇用「美容師、美容助理」均無美容、按摩之專業執
      照，仍對外以按摩為幌，以1小時收費2,000元、由店家與
      服務小姐五五對分之經營模式，媒介、容留店內小姐與不
      特定男客從事色情猥褻行為以牟利，所為已影響社會秩序
      及破壞社會善良風氣，且犯後否認犯行，一再以店內縱有
      服務女子從事「半套」服務，亦屬小姐個人行為，其俱不
      知情等語置辯，惟其所辯非但與前揭客觀證據所示多所矛
      盾，且顯悖常理，犯後態度可謂不佳；而被告戊○○雖係
      偶然受託前往幫忙看店，然其曾於94年間因情節極為類似
      之犯罪事實，經本院判刑並為緩刑宣告，雖該罪緩刑期滿
      未經撤銷而刑之宣告業已失效，惟對於該罪判決內容中所
      明揭與本案事實相類之行為、犯罪情節或用語（如半套、
      色情猥褻按摩等），其在本案仍諉稱不知，並以其對此類
      服務行為乃一知半解等語置辯，犯後態度亦難謂良好，然
      本件所查獲被告 2人不法犯行之期間尚短、所得非鉅，兼
      衡以被告 2人之智識程度、生活狀況等一切情狀，本院認
      檢察官對被告2人均具體求處有期徒刑10月，併科罰金5萬
      元，應屬過重，爰就被告 2人所為犯行，分別量處如主文
      所示之刑，並均諭知易科罰金之折算標準，以資懲儆。又
      扣案已開封未使用保險套1只，被告2人均否認為其等所有
      ，卷內亦無客觀證據顯示其為預備供本案犯罪所用之物，
      爰不另宣告沒收，併此敘明。
據上論斷，應依刑事訴訟法第299條第1項前段，刑法第28條、第
231條第1項、第41條第1項前段、刑法施行法第1條之1第1項、第
2項後段，判決如主文。
本案經檢察官丁○○庭執行職務。
中    華    民    國    99    年    8     月    24    日
                  刑事第十四庭  審判長法  官  陳金虎
                                      法  官  孫淑玉
                                      法  官  周紹武
以上正本證明與原本無異。
如不服本判決，應於判決送達後10日內，向本院提出上訴狀。
                                      書記官  徐晨芳
中    華    民    國    99    年    8     月    26    日
附錄本案論罪科刑法條全文：
刑法第231條第1項：
意圖使男女與他人為性交或猥褻之行為，而引誘、容留或媒介以
營利者，處五年以下有期徒刑，得併科十萬元以下罰金。以詐術
犯之者，亦同。

司法院資訊處製作；財團法人民間司法改革基金會備份。
